# 大修理支出是应该预提还是待摊

提问人：ZP126 时间：2010-12-16 17:17:04
一个企业对部分设备的大修理费用放入长期待摊费用摊销，部分设备先预提大修理费 等实际发生时在冲销，且属于同一种设备，会计政策上是否冲突。

回答人：chenyiwei
固定资产的大修理费，除了符合上述财会函[2008]60号文件规定情形可资本化的以外，其他情况不应待摊或预提。 关于预提的问题，IAS37就认为这种情况对企业而言可以通过将资产出售而避免，因此不是一项不可避免的义务，所以不符合负债的定义和确认条件。 在适用解释 2 号和IFRIC 12的特许经营权项目中，项目公司为了保持基础设施处于良好状态而根据特许经营权合同应当进行的大修和维护，已经构成一项合同义务，因此是可以在受益期内预提并确认为预计负债的。

回答人：chenyiwei
回复 板凳 ZP126 的帖子首先应当符合会计准则的上述规定；其次要求保持一贯性。

提问人：春暖花开 2011 时间：2012-07-12 14:35:39
回复 chenyiwei 的帖子
陈版您好，目前有个化工企业拟进行ipo，有个别事项把握不准，麻烦您百忙之中帮忙把把关。
1 、该化工企业生产设备主要为若干个煅烧塔，单个煅烧塔总造价约500.00万元，其中：外围普通红砖砌体300.00万元、内置耐火砖200.00万元（假设不考虑施工中发生的人工、设计费期间费用等）。煅烧塔可使用 10 年左右，耐火砖需 3 年更换一次，如将耐火砖更换支出确认为大修理支出将造成企业申报期内净利润的大额波动，同时对未来股票的定价也将产生一定的影响。基于上述原因考虑，是否可根据企业会计准则讲解：“对于构成固定资产的各组成部分,如果各自具有不同使用寿命或者以不同方式为企业提供经济利益,适用不同折旧率或折旧方法的............企业应当分别将各组成部分确认为单项固定资产。”将煅烧塔外围普通红砖、内置耐火砖分别确认不同的资产并按不同的折旧年限计提折旧。 2 、此外，个人认为煅烧塔构建过程中取得的耐火砖等材料的增值税进项税额可以抵扣。

回答人：chenyiwei
1 、赞同。 2 、对于进项税额能否抵扣的问题，应依据财税[2009]113号文等规定判断，而与会计上是否采用“部件折旧法”无关。

提问人：五老峰 时间：2012-07-12 19:18:58
陈老师，您回答维修时答“首先应当符合会计准则的上述规定；其次要求保持一贯性”。 是不是你的意见同意在两次大修期间进行长期待摊费用进行摊销呢？ 因为如果对于大型船舶， 2 － 3 年都要进行一次大修的，如涂新油漆等，如果一次性进损益，对当年影响是比较大的，如果资本化，感觉也不对，因为船舶的固定资产折旧年限一般很长，油漆更新等大修如果资本化，反而影响利润的真实性。
我想是否您还是同意长期待摊或预提的，只要保持一贯性性就可以呢？

回答人：chenyiwei
这种情况应考虑根据固定资产准则第五条的规定采用“部件折旧法”，即把每 2 ～ 3 年需替换的部分单独确认为一项固定资产，在两次替换的间隔期内折旧。不建议以大修理费的名义确认为长期待摊费用。